臺灣高等法院刑事裁定
111年度聲字第4052號
聲  請  人  臺灣高等檢察署檢察官
受  刑  人  王紀翔



上列聲請人因受刑人詐欺等案件，先後經判決確定，有二裁判以
上，聲請定其應執行之刑（聲請案號：臺灣高等檢察署111年度
執聲字第1919號），本院裁定如下：
    主  文
王紀翔犯如附表所示各罪所處之刑，應執行有期徒刑肆年陸月。
    理  由
一、聲請意旨略以：受刑人王紀翔因詐欺等數罪，先後經判決確
    定如附表，應依刑法第53條、第51條第5款規定，定其應執
    行之刑，爰依刑事訴訟法第477條第1項規定聲請定應執行之
    刑等語。
二、經查，受刑人因犯如附表編號1至13所示之罪，先後經判處
    如附表編號1至13所示之刑，均經分別確定在案，且各罪均
    為裁判確定前所犯，有各該刑事判決書附卷可憑。又受刑人
    所犯各罪均不得易科罰金，茲據檢察官就附表所示各罪聲請
    定其應執行之刑，本院審核認其聲請正當，應依法定應執行
    之刑。
三、查受刑人所犯如附表所示各罪，均係加重詐欺取財罪，渠等
    罪質相同，惟係侵害不同人之財產法益，犯罪時間集中在民
    國108年5月至7月間；審酌受刑人所犯上開各罪所反映相同
    之人格，所犯上開諸罪均屬詐欺取財之犯罪類型，於併合處
    罰時，其責任重複非難程度高，與上開數罪所實現刑罰經濟
    的功能，及上開數罪對法益之侵害並無應予特別加重之必要
    ，如以實質累加方式執行，刑責恐將偏重過苛，不符現代刑
    事政策及刑罰之社會功能；參以編號1至3所示之罪，曾經臺
    灣臺北地方法院108年度原訴字第28號判決定應執行有期徒
    刑1年6月；編號4至8所示之罪，曾經本院110年度上訴字第2
    472號判決定應執行有期徒刑1年11月；編號9至11所示之罪
    ，曾經本院110年度上訴字第2230號判決定應執行有期徒刑2
    年；編號12至13所示之罪，曾經臺灣桃園地方法院109年度
    金訴字第81號判決定應執行有期徒刑2年6月；並參酌受刑人
    就本件定應執行刑之意見表示略以：其係因家庭經濟困頓，
    經朋友介紹工作，而老闆見其工作認真欲幫之加薪，結果是
    以詐欺騙取他人財產方式，嗣其表明要離開時，反遭多人歐
    打及恐嚇欲對家人不利，今日所陳並非是將犯罪合理化，其
    只是陳述個人經歷。其服刑期間已對自身犯行悔悟，懇請鈞
    院從輕定刑等語（見本院定應執行刑案件陳述意見狀）等一
    切情狀，在附表所示各罪宣告刑總和之上限等內、外部性界
    限，依刑法第51條第5款規定，定其應執行之刑如主文。至
    受刑人所犯如附表編號1至3所示之罪，其所受有期徒刑1年6
    月部分，形式上雖已執行完畢，然附表編號1至13所示之罪
    ，均係在附表編號1至3所示之罪判決確定前所犯，合於數罪
    併罰要件，依法仍應就附表所示各罪所處之刑，合併定應執
    行刑，該有期徒刑1年6月部分，則屬於就所定應執行刑執行
    時應為如何折抵之問題，併此敘明。
據上論斷，應依刑事訴訟法第477條第1項，刑法第53條、第51條
第5款，裁定如主文。
中　　華　　民　　國　　111 　年　　12　　月　　12　　日
                  刑事第十九庭  審判長法　官  曾淑華
                                      法　官  李殷君
                                      法　官  陳文貴
以上正本證明與原本無異。
如不服本裁定，應於收受送達後五日內向本院提出抗告狀。
                                      書記官  俞妙樺
中　　華　　民　　國　　111 　年　　12　　月　　12　　日

附表
編            號  1 2 3 罪            名     加重詐欺取財罪    加重詐欺取財罪     加重詐欺取財罪 宣     告     刑  有期徒刑1年4月 有期徒刑1年4月 有期徒刑1年2月 犯   罪   日  期  108年7月27日晚上9時30分許 108年7月29日下午4時30分許前某時 108年7月29日下午1時11分許前某時 偵   查   機  關年   度   案  號  臺北地檢108年度偵字第18795號等 臺北地檢108年度偵字第18795號等 臺北地檢108年度偵字第18795號等 最  後   事實審 法    院 臺北地院 臺北地院 臺北地院  案    號 108年度原訴字第28號 108年度原訴字第28號 108年度原訴字第28號  判決日期 109年3月10日 109年3月10日 109年3月10日 確  定   判  決 法    院 臺北地院 臺北地院 臺北地院  案    號 108年度原訴字第28號 108年度原訴字第28號 108年度原訴字第28號  判    決確定日期 109年9月28日 109年9月28日 109年9月28日 是否為得易科罰金之案件           否          否          否 備            註  臺北地檢109年度執字第6144號 臺北地檢109年度執字第6144號 臺北地檢109年度執字第6144號   編號1至3所示之罪，曾經臺北地院108年度原訴字第28號判決定應執行有期徒刑1年6月（已執畢）   
















編            號  4 5 6 罪            名     加重詐欺取財罪    加重詐欺取財罪     加重詐欺取財罪 宣     告     刑  有期徒刑1年2月 有期徒刑1年3月 有期徒刑1年3月 犯   罪   日  期  108年7月23日3時14分前某時許 108年7月24日20時43分許 108年7月24日18時19分許 偵   查   機  關年   度   案  號  士林地檢108年度偵字第14368號等 士林地檢108年度偵字第14368號等 士林地檢108年度偵字第14368號等 最  後   事實審 法    院 臺灣高院 臺灣高院 臺灣高院  案    號 110年度上訴字第2472號 110年度上訴字第2472號 110年度上訴字第2472號  判決日期 111年1月5日 111年1月5日 111年1月5日 確  定   判  決 法    院 最高法院 最高法院 最高法院  案    號 111年度台上字第2247號 111年度台上字第2247號 111年度台上字第2247號  判    決確定日期 111年4月14日 111年4月14日 111年4月14日 是否為得易科罰金之案件           否          否          否 備            註  士林地檢111年度執字第1778號 士林地檢111年度執字第1778號 士林地檢111年度執字第1778號   編號4至8所示之罪，曾經臺灣高院110年度上訴字第2472號判決定應執行有期徒刑1年11月   
















編            號  7 8 9 罪            名     加重詐欺取財罪    加重詐欺取財罪     加重詐欺取財罪 宣     告     刑  有期徒刑1年5月 有期徒刑1年3月 有期徒刑1年2月 犯   罪   日  期  108年7月24日11時許 108年7月24日15時48分前某時許 108年5月31日 偵   查   機  關年   度   案  號  士林地檢108年度偵字第14368號等 士林地檢108年度偵字第14368號等 士林地檢109年度偵字第1275號 最  後   事實審 法    院 臺灣高院 臺灣高院 臺灣高院  案    號 110年度上訴字第2472號 110年度上訴字第2472號 110年度上訴字第2230號  判決日期 111年1月5日 111年1月5日 111年3月17日 確  定   判  決 法    院 最高法院 最高法院 最高法院  案    號 111年度台上字第2247號 111年度台上字第2247號 111年度台上字第3208號  判    決確定日期 111年4月14日 111年4月14日 111年8月25日 是否為得易科罰金之案件           否          否          否 備            註  士林地檢111年度執字第1778號 士林地檢111年度執字第1778號 士林地檢111年度執字第3527號   編號4至8所示之罪，曾經臺灣高院110年度上訴字第2472號判決定應執行有期徒刑1年11月  編號9至11所示之罪，曾經臺灣高院110年度上訴字第2230號判決定應執行有期徒刑2年 















編            號  10 11 12 罪            名     加重詐欺取財罪    加重詐欺取財罪     加重詐欺取財罪 宣     告     刑  有期徒刑1年4月 有期徒刑1年2月 有期徒刑1年10月 犯   罪   日  期  108年5月31日 108年5月31日 108年6月2日下午4時43分許 偵   查   機  關年   度   案  號  士林地檢109年度偵字第1275號 士林地檢109年度偵字第1275號 桃園地檢108年度偵字第28395號等 最  後   事實審 法    院 臺灣高院 臺灣高院 臺灣高院  案    號 110年度上訴字第2230號 110年度上訴字第2230號 111年度上訴字第1231號  判決日期 111年3月17日 111年3月17日 111年7月6日 確  定   判  決 法    院 最高法院 最高法院 臺灣高院  案    號 111年度台上字第3208號 111年度台上字第3208號 111年度上訴字第1231號  判    決確定日期 111年8月25日 111年8月25日 111年8月10日 是否為得易科罰金之案件           否          否          否 備            註  士林地檢111年度執字第3527號 士林地檢111年度執字第3527號 桃園地檢111年度執字第13235號   編號9至11所示之罪，曾經臺灣高院110年度上訴字第2230號判決定應執行有期徒刑2年  編號12至13所示之罪，曾經桃園地院109年度金訴字第81號判決定應執行有期徒刑2年6月 















編            號  13 （以下空白）      （以下空白） 罪            名     加重詐欺取財罪   宣     告     刑  有期徒刑1年6月   犯   罪   日  期  108年6月2日下午3時35分許   偵   查   機  關年   度   案  號  桃園地檢108年度偵字第28395號等   最  後   事實審 法    院 臺灣高院    案    號 111年度上訴字第1231號    判決日期 111年7月6日   確  定   判  決 法    院 臺灣高院    案    號 111年度上訴字第1231號    判    決確定日期 111年8月10日   是否為得易科罰金之案件           否   備            註  桃園地檢111年度執字第13235號     編號12至13所示之罪，曾經桃園地院109年度金訴字第81號判決定應執行有期徒刑2年6月